【裁判字號】    95,聲,823
【裁判日期】    950615
【裁判案由】    返還擔保金
【裁判全文】
臺灣高雄地方法院民事裁定               95年度聲字第823號
聲  請  人  慶豐商業銀行股份有限公司
法定代理人  丁○○
訴訟代理人  甲○○
相  對  人  丙○○○○○○○○.
            乙○○
上列當事人間聲請返還擔保物事件，本院裁定如下：
    主  文
本院九十四年度存字第二四六三號提存事件，聲請人所提存之臺
北市政府建設公債八十六年度面額各新臺幣壹拾萬元之債票參張
（號碼：GJ000415至GJ000417，各附第十次息票）准予返還。
    理  由
一、本件聲請人主張：伊前遵鈞院94年度裁全字第3791號民事裁
    定而以鈞院94年度存字第2463號提存公債新臺幣（下同）30
    0,000 元後，由鈞院以94年度執全字第2110號實施假扣押在
    案，嗣聲請人已撤回該假扣押執行之聲請，並聲請鈞院通知
    相對人於21日內行使權利，惟相對人並未行使，爰依法聲請
    發還擔保物等語。
二、按民事訴訟法第104 條第1 項第2 款所謂「訴訟終結」（修
    正後為第104 條第1 項第3 款），固應從廣義解釋，包括撤
    銷假扣押或假處分裁定及執行程序終結在內。惟強制執行法
    第132 條已於民國85年10月9 日修正增列第3 項規定債權人
    收受假扣押或假處分裁定後已逾30日者不得聲請執行。故假
    扣押或假處分之供擔保人，於法院撤銷假扣押或假處分之執
    行後，如該假扣押或假處分裁定已逾上開30日期間而不得聲
    請執行時，自不因供擔保人未聲請撤銷假扣押或假處分裁定
    ，而影響其依民事訴訟法第106 條準用同法第104 條第1 項
    第2 款規定行使定期催告及返還擔保物之權利，最高法院88
    年度臺抗字第682 號著有裁判要旨可資參照。
三、經查，本件聲請人因與相對人間請求清償借款事件，前遵本
    院94年度裁全字第3791號民事裁定為擔保假扣押，而提供臺
    北市政府建設公債86年度面額各新臺幣100,000 元之債票3
    張（號碼：GJ000415至GJ000417，各附第10次息票），並以
    本院94年度存字第2463號提存事件提存在案，且聲請本院以
    94年度執全字第2110號實施假扣押在案，嗣聲請人已向本院
    民事執行處撤回上開假扣押事件之執行，而上開假扣押之裁
    定雖未經撤回，然已逾30日之期間而不得聲請執行，且聲請
    人於執行程序終結後，已聲請本院通知相對人行使權利，本
    院並依其聲請於94年12月30日以94年度聲字第2002號裁定通
    知受擔保利益人即相對人於21日內行使權利，而上開通知因
    無法送達於相對人業以公示送達之方式於95年3 月29日登載
    於新聞紙等情，業據聲請人提出本院94年度裁全字第3791號
    裁定、94年度聲字第2002號裁定及確定證明書、提存書等件
    為憑，並經本院依職權調取前開案卷查核屬實，且相對人迄
    今仍未就擔保金行使權利，亦有本院民事紀錄科查詢表乙紙
    在卷可稽，從而聲請人聲請發還擔保金，依法尚無不合，自
    應予以准許。
四、依民事訴訟法第104條第1項第3款，裁定如主文。
中    華    民    國    95    年    6     月    15    日
                  民事第五庭法  官  王雅苑
如不服本裁定應於送達10日內向本院提出抗告狀，並繳納裁判費
新臺幣1,000元。
上為正本係照原本作成。
中    華    民    國    95    年    6     月    15    日
                            書記官  洪育祺


司法院資訊處製作；財團法人民間司法改革基金會備份。
